臺灣基隆地方法院簡易庭民事小額判決　96年度基小字第2374號
原　　　告　新光行銷股份有限公司
法定代理人　乙○○
訴訟代理人　甲○○
被　　　告　丙○○
上列當事人間請求清償債務事件，本院於96年10月4日言詞辯論
終結，判決如下：
    主  文
被告應給付原告新臺幣貳萬元，及自民國九十四年十二月三十日
起至清償日止，按年息百分之二十計算之利息。
訴訟費用新臺幣壹仟元由被告負擔。
本判決得假執行。但被告如以新臺幣貳萬元為原告預供擔保，得
免為假執行。
    理由要領
一、原告起訴主張：被告於日前與第三人誠泰銀行股份有限公司
    （現已更名為台灣新光商業銀行，下簡稱新光銀行）訂立消
    費性商品貸款契約，約定借款人未依約支付期付款致任一期
    付款逾期繳款時，應自逾期之日起，按年息20%計付遲延利
    息及違約金。如借款人遲付期付款之總額達分期金額5分之1
    或任一期付款遲延逾30日以上時，借款人即喪失期限利益，
    全部分期債務視為到期。詎被告自民國（下同）94年11月30
    日起，即未依約按時給付期付款，尚結欠新台幣（下同）
    20,000元，屢經催討，均置之不理。而新光銀行嗣於96年5
    月29日將前開借款債權移轉於原告。爰依貸款契約、債權讓
    與之法律關係，提起本件訴訟。並聲明：被告應給付原告
    20,000元及自94年12月30日起至清償日止，按年息百分之20
    計算之利息。
二、被告則抗辯：原告只是承接誠泰銀行的債務，但是誠泰銀行
    對我們的承諾一概不予承認，並非被告不繳納分期款項，只
    是被告向訴外人顛峰電信股份有限公司（下稱顛峰公司）購
    買亞太行動假期專案，價金48,000元，共分24期，每期繳納
    2,000元，被告僅通話使用不到三分之一，已繳納了28,000
    元，嗣顛峰公司倒閉，所購買之手機無法通話，依照被告通
    話比例，被告之前所繳納之款項早已超過，故拒絕再支付分
    期付款款項等語。並聲明：請求駁回原告之訴。
三、原告上開主張，業據提出消費性商品貸款契約書、消費性商
    品貸款代償暨債權移轉證明書等為證，核與其所述情節相符
    ，自堪信為真實。被告雖以上開情詞置辯，惟查，原告所提
    之消費性商品貸款契約書，被告就其簽名之真正並不爭執，
    上開契約書應認為真正；且依卷附貸款契約書第4條之記載
    ，被告如發現商品（標的物）有瑕疵時應即通知經銷商，由
    經銷商負責處理，概與新光銀行及其委託人無涉，是被告與
    訴外人顛峰公司間之買賣糾紛，要與原告無涉，尚難據此做
    為拒絕履行清償借款之理由。從而，原告依據貸款契約、債
    權讓與之法律關係，請求被告給付如主文第1項所示，為有
    理由，應予准許。
四、本件係小額程序為被告敗訴之判決，依民事訴訟法第436條
    之20規定，應依職權宣告假執行，並依同法第392條第2項規
    定，依職權宣告被告如預供擔保，得免為假執行。
五、訴訟費用1,000元由被告負擔。
中　　華　　民　　國　　96　　年　　10　　月　　18　　日
                  簡易庭法  官  林玉珮
以上正本係照原本作成。
對於本件判決如有不服，應於收受送達後20日內向本院提出上訴
書狀，上訴於本院合議庭，並按他造當事人之人數附具繕本。
當事人之上訴，非以判決違背法令為理由不得為之，上訴狀應記
載上訴理由，表明下列各款事項：
(一)原判決所違背之法令及其具體內容。
(二)依訴訟資料可認為原判決有違背法令之具體事實。
中　　華　　民　　國　　96　　年　　10　　月　　18　　日
                        書記官  洪福基
